# 关于外币报表折算的境外主体非本位币货币性资产负债的即期汇率选择困惑

提问人：呆呆玉米 时间：2016-05-04 00:07:04
收入均为美元，为什么一定要用澳元做本位币。折算差也会影响权益结构

回答人：chenyiwei
是这样。收入和融资的币种均为美元，则应以美元为本位币，因为美元是该境外子公司所处主要经济环境中的货币，而不是澳元。

提问人：JXCY_ZDP 时间：2016-05-04 21:40:19
是否偿还贷款之后，又将记账本位币改为澳元呢？有没有其他的方法解决这个问题呢？

回答人：chenyiwei
影响最大的因素是收入主要以美元计价和收取。在确定记帐本位币时，“收入和成本的主要发生币种”的权重要大于“获得融资的币种”。如果依靠前两者就可以确定本位币，就无需考虑获取融资的币种了。